【裁判字號】    99,易,3279
【裁判日期】    991223
【裁判案由】    妨害自由等
【裁判全文】
臺灣臺中地方法院刑事判決              99年度易字第3279號
公  訴  人  臺灣臺中地方法院檢察署檢察官
被      告  于建中
上列被告因恐嚇等案件，經檢察官提起公訴（99年度偵字第1938
2號），本院判決如下：
    主    文
于建中共同毀壞他人之物，處拘役肆拾日，如易科罰金，以新台
幣壹仟元折算壹日。又共同犯恐嚇罪，處拘役拾日，如易科罰
金，以新台幣壹仟元折算壹日。應執行拘役陸拾日，如易科罰金
，以新台幣壹仟元折算壹日。
    犯罪事實
一、于建中於民國99年5月31日19時30分許，夥同姓名、年籍均
    不詳綽號「阿成」之成年男子至陳家興所經營位於臺中市○
    區○○路與旱溪東路附近之攤位，要求陳家興退還房屋押租
    金新臺幣（下同）5萬4000元未果，竟共同基於毀損及恐嚇
    危害安全之犯意聯絡，或以手或以腳損壞陳家興前揭攤位之
    看板，並揚言：「如果再開一天，我就砸一天」（台語）等
    語，致陳家興心生畏懼，足以生危害於安全。
二、案經陳家興訴由臺中市警察局第三分局報請臺灣臺中地方法
    院檢察署檢察官偵查起訴。
    理    由
一、按現行刑事訴訟法為保障被告之反對詰問權，排除具有虛偽
    危險性之傳聞證據，以求實體真實之發見，於該法第159條
    第1項明定被告以外之人於審判外之言詞或書面陳述，除法
    律有規定者外，不得作為證據。又被告以外之人於審判外之
    陳述，雖不符前4條之規定（即刑事訴訟法第159條之1至同
    條之4），而經當事人於審判程序同意作為證據，法院審酌
    該言詞陳述或書面陳述作成時之情況，認為適當者，亦得為
    證據；當事人、代理人或辯護人於法院調查證據時，知有第
    159條第1項不得為證據之情形，而未於言詞辯論終結前聲明
    異議者，視為有前項之同意，刑事訴訟法第159條之5定有明
    文。本件檢察官、被告並未就卷內證據資料之證據能力有所
    爭執，且迄於言詞辯論終結前，均未主張有刑事訴訟法第15
    9條第1項不得為證據之情形，是應認已同意卷內證據均得作
    為證據，且經本院審酌後，認無不適當之情形，應認本案調
    查之卷內證據均有證據能力，合先敘明。
二、訊據被告于建中坦承有毀損之事實，惟否認有恐嚇等語，惟
    上揭事實，業據告訴人陳家興於偵查中結證明確，並經證人
    沈美燕詰證屬實，此外復有下述證據清單證明被告之犯罪事
    實：
┌──┬───────────┬─────────────┐
│編號│證據名稱              │證明事實                  │
├──┼───────────┼─────────────┤
│ 1  │被告於警詢及偵查中之供│被告於前揭時、地，損壞告訴│
│    │述                    │人陳家興前揭攤位之看板之事│
│    │                      │實。                      │
├──┼───────────┼─────────────┤
│ 2  │證人陳家興於警詢及偵查│被告於前揭時、地，損壞告訴│
│    │中之證述              │人前揭攤位之看板及出言恐嚇│
│    │                      │告訴人之事實。            │
├──┼───────────┼─────────────┤
│ 3  │證人楊忠堂於警詢及偵查│同上                      │
│    │中之證述              │                          │
├──┼───────────┼─────────────┤
│ 4  │證人楊忠堂於偵查中之證│被告於前揭時、地，損壞告訴│
│    │述                    │人前揭攤位之看板之事實。  │
├──┼───────────┼─────────────┤
│ 5  │現場照片              │被告於前揭時、地，損壞告訴│
│    │                      │人前揭攤位之看板之事實。  │
└──┴───────────┴─────────────┘
三、所犯法條：
    核被告于建中所為，係犯刑法第354條之毀損及第305條之恐
    嚇危害安全等罪。被告所犯上開2罪，犯意各別，行為互異
    ，應予以分論併罰。被告與姓名、年籍均不詳綽號「阿成」
    之成年男子就前揭犯行，有犯意聯絡及行為分擔，為共同正
    犯。爰審酌被告犯罪之動機、目的、手段、所生危害及不將
    不詳姓名「阿成」之成年男子陳報等一切情狀，分別量處如
    主文所示之刑，並諭知易科罰金之折算標準及定其應執行刑
    及諭知易科罰金之折算標準。
據上論斷，應依刑事訴訟法第299條第1項前段，刑法第28條、第
354條、第305條、第41條第1項前段、第51條第6款，刑法施行法
第1條之1第1項、第2項，判決如主文。
本案經檢察官張容姍到庭執行職務。
中    華    民    國    99    年    12    月    23    日
                  刑事第六庭    法  官  郭德進
以上正本證明與原本無異。
如不服本判決應於收受判決後10日內向本院提出上訴書狀，並應
敘述具體理由；其未敘述上訴理由者，應於上訴期間屆滿後20日
內向本院補提理由書（均須按他造當事人之人數附繕本）「切勿
逕送上級法院」。
                                書記官  陳惠玲
中    華    民    國    99    年    12    月    23    日
附錄論罪科刑法條
中華民國刑法第354條（毀損器物罪）
毀棄、損壞前二條以外之他人之物或致令不堪用，足以生損害於
公眾或他人者，處 2 年以下有期徒刑、拘役或 5 百元以下罰金
。
中華民國刑法第305條（恐嚇危害安全罪）
以加害生命、身體、自由、名譽、財產之事，恐嚇他人致生危害
於安全者，處 2 年以下有期徒刑、拘役或 3 百元以下罰金。

司法院資訊處製作；財團法人民間司法改革基金會備份。
